臺灣高等法院臺中分院民事裁定
                                    110年度非抗字第379號

再 抗告 人  蔡健國  
代  理  人  周仲鼎律師
相  對  人  陳素蓮  


上列抗告人因與相對人等間拍賣抵押物事件，對於中華民國110
年5月31日臺灣彰化地方法院110年度抗字第37號所為裁定，提起
抗告，本院裁定如下：
    主  文
再抗告駁回。
再抗告程序費用由再抗告人負擔。 
    理  由
一、按對於非訟事件中抗告法院之裁定再為抗告，僅得以其適用
    法規顯有錯誤為理由，非訟事件法第45條第3項定有明文。
    當事人就該裁定如何適用法規顯有錯誤，應有具體之指摘，
    否則再抗告難認合法。又所謂適用法規顯有錯誤，係指裁判
    違背法規或現存判例解釋者而言，不包括認定事實錯誤、取
    捨證據不當及判決不備理由之情形在內（最高法院71年台再
    字第210號、57年台上字第1091號判例、96年度台聲字第387
    號裁判意旨參照）。
二、再抗告人於民國96年10月18日以其所有坐落彰化縣○○市○○段
    000○000○000地號土地（下稱系爭不動產）設定新臺幣（下
    同）2000萬元之最高限額抵押權予相對人，嗣後相對人主張
    再抗告人共借貸1800萬元，債權屆期後尚有1686萬元迄未清
    償，爰聲請拍賣系爭不動產。原法院110年度司拍字第13號
    准予拍賣，再抗告人提起抗告，經原法院110年度抗字第37
    號（下稱原裁定）以再抗告人之抗告意旨屬實體上之爭執，
    非本件非訟事件所得審究，駁回再抗告人之抗告。再抗告人
    不服，提起本件再抗告。
三、再抗告意旨略以： 
　㈠相對人提出之文件形式上審查無法證明擔保債權存在：
　⑴相對人雖提出土地登記謄本、他項權利證明書、抵押權設定
    契約書及借據，以證明抵押擔保債權存在，惟借據尚未有任
    何關於相對人之記載，且無記載向玉山當舖借款等語，形式
    上審查尚無法證明兩造兼有借貸事實，亦無法證明再抗告人
    有積欠相對人債務。
　⑵相對人提出臺中市政府營利事業登記證，僅能證明再抗告人
    為玉山當舖負責人，無法證明借貸法律關係存在。
　⑶相對人雖提出本票為證，然本票上均未載明相對人為受款人
    ，兩造是否為該本票之前後手關係亦非無疑，不排除相對人
    係自他人處取得該本票之可能，故上述本票均無法證明借貸
    法律關係存在。
　㈡相對人聲請拍賣系爭不動產於法未合，故提起本件再抗告，
    以資救濟等語。並聲明：㈠原裁定廢棄。㈡相對人之聲請駁回
    。
四、相對人答辯意旨略以：再抗告人所陳核屬對實體事項之爭執
    ，應另循訴訟程序解決，且再抗告人已對相對人提起確認抵
    押債權不存在等訴訟，現由原法院110年度重訴字第67號審
    理中，再抗告人不得依本件抗告程序而為爭執等語。
五、按聲請拍賣抵押物係屬非訟事件，法院祇須就抵押權人提出
    之文件為形式上審查，如認其有抵押權登記擔保範圍之債權
    存在，且債權已屆清償期而未受清償，即應為准許拍賣抵押
    物之裁定；且此類事件，並無確定實體上法律關係存否之性
    質，如對於抵押債權之存否有爭執，應另循訴訟途徑以謀解
    決，而不得於抗告程序中主張以求解決，並據為廢棄拍賣裁
    定之理由，最高法院51年台抗字第269號判例、94年度台抗
    字第631號裁定意旨參照。經查，再抗告意旨所指之上開事
    項均屬實體法上之爭執，從而原法院准相對人聲請本件拍賣
    抵押物之裁定，依法並無不合，再抗告人不服提起抗告，經
    原法院合議庭裁定駁回其抗告，亦無違誤，再抗告人未具體
    指摘原裁定有何適用法規顯有錯誤，故依上開說明，再抗告
    人之再抗告，自難謂合法。是再抗告人仍執上揭情詞，提起
    本件再抗告，指摘原裁定不當，求予廢棄，為不合法，應予
    駁回。
六、據上論結，本件再抗告為不合法，依非訟事件法第46條、第
    21條第2項、民事訴訟法第495條之1第2項、第444條第1項前
    段、第95條、第78條，裁定如主文。　　
中　　華　　民　　國　　110 　年　　9 　　月　　30　　日
　　　　　　　　民事第六庭    審判長法　官  楊熾光
　　　　　　　　　　　　　　　　    法　官  郭玄義
　　　　　　　　　　　　　　　　    法　官  戴博誠
正本係照原本作成。
不得抗告。
　　　　　　　　　　　　　　　　    書記官  江玉萍

中　　華　　民　　國　　110 　年　　10　　月　　1 　　日